【裁判字號】    90,易,2361
【裁判日期】    900717
【裁判案由】    傷害
【裁判全文】
臺灣高雄地方法院刑事判決                          九十年度易字第二三六一號
    公  訴  人  臺灣高雄地方法院檢察署檢察官
    被      告  乙○○
右列被告因傷害案件，經檢察官提起公訴（九十年度調偵字第四０六號），本院判決
如左：
    主  文
乙○○傷害人之身體，處拘役伍拾日，如易科罰金，以參佰元折算壹日。
    事  實
一、乙○○為甲○○之僱主，甲○○於民國九十年一月二十九日因頸椎受傷在高雄長
    庚紀念醫院八樓三十四Ｃ號病房住院，甲○○認係因工受傷，多次要求與僱主乙
    ○○談論賠償事宜，乙○○乃於九十年二月十八日上午十一時五十分許，與被告
    之父吳阿從一同前往病房，乙○○與甲○○就賠償金額無法達成，又不滿甲○○
    揚言若談不成將至乙○○住處，因而心生不滿，乃基於傷害之犯意，出手毆打甲
    ○○，致令甲○○受有右角眼膜擦傷、右結膜下出血之傷害。
二、案經甲○○訴由高雄縣警察局仁武分局移送台灣高雄地方法院檢察署檢察官偵查
    起訴。
    理  由
一、訊據被告固坦承於右開、時前往長庚醫院與告訴人談論賠償金額之事，惟矢口否
    認有何傷害之犯行，辯稱：告訴人說要到我家談賠償之事，我認為他在恐嚇我，
    我要求他不要到我家談賠償的事，告訴人拒絕，而且告訴人只顧著吃麵包，我很
    生氣，才搶下他的麵包，請告訴人先不要吃，因為距離很近，可能不小心揮到告
    訴人的眼睛等語。經查：右開犯罪事實，業據告訴人於警、偵訊及本院審理中迭
    次指訴綦詳，並經證人蘇昭燕於警、偵訊中證述：當時我在長庚醫院八樓三四Ａ
    病床整理東西，看見乙○○出手打甲○○右眼二下，甲○○立即右眼紅腫等語（
    蘇昭燕警訊筆錄、偵查卷第七頁）；證人蔡金學於警訊中證述：我當時在八樓三
    四號病房門口等候蘇昭燕整理三四Ａ病床，甲○○與乙○○在談話，突然乙○○
    就出手打甲○○等語（蔡金學警訊筆錄）；證人即告訴人之父吳阿從於警、偵訊
    中證稱：當時甲○○與乙○○在談話，不知何故乙○○就動手打甲○○等語（吳
    阿從警訊筆錄、偵查卷第七頁）；證人劉連興於警訊中陳明：當時我在病房內，
    但面對窗外，沒有注意到告訴人與被告在談什麼，也沒有看到毆打，但有聽說乙
    ○○打人等語明確（劉連興警訊筆錄、偵查卷第七頁），復有告訴人提出之診斷
    證明書一紙附卷可參，經核告訴人所受之傷情與證人蘇昭燕證述之傷害情節相符
    。再參以告訴人於本院審理中提出案發當時錄音帶一捲，經本院當庭播放勘驗結
    果，其內容大致為：被告與告訴人因談論金錢之事意見不合發生口角，被告表示
    告訴人可至法院提出訴訟，告訴人則表示要到被告家找被告，接著聽見「啪」的
    聲音，告訴人責問告訴人為何打人，被告表示替告訴人之父教訓告訴人，接著又
    聽到「啪」的聲音，告訴人乃又責問被告為何出手毆打，接著有一名女子之聲音
    說「先生，你不可以這樣，怎麼可以打人，有事慢慢講」等情，此有本院九十年
    七月三日審判筆錄附卷可參，被告亦坦承該錄音帶之內容確係案發當時之情形無
    訛，益徵證明被告於談論賠償事宜時，因不滿告訴人揚言至被告住處，因而動手
    毆打被告之犯行，至堪認定。
二、核被告所為，係犯刑法第二百七十七條第一項傷害罪。爰審酌被告與告訴人談論
    賠償事宜時，因意見不合，竟出手動手毆打告訴人之眼請，致令告訴人受傷，及
    迄未就本案傷害部分與告訴人達成和解等一切情狀，爰量處如主文所示之刑，並
    諭知易科罰金之折算標準。
三、據上論斷，應依刑事訴訟法第二百九十九條第一項前段、刑法第二百七十七條第
    一項、第四十一條第一項前段、罰金罰鍰提高標準條例第一條前段、第二條，判
    決如主文。
本案經檢察官陳建和到庭執行職務。
中      華      民      國      九十      年      七      月    十七    日
                                  臺灣高雄地方法院刑事第四庭
                                      法  官  張  桂  美
右正本證明與原本無異。
如不服本判決，應於判決送達後十日內，向本院提出上訴狀。
                                      書記官  吳  金  霞
中      華      民      國      九十      年      七      月    十七    日
參考法條：刑法第二百七十七條第一項。
傷害人之身體或健康者，處三年以下有期徒刑、拘役或一千元以下罰金。


司法院資訊處製作；財團法人民間司法改革基金會備份。
